【裁判字號】    99,訴,616
【裁判日期】    990730
【裁判案由】    毒品危害防制條例
【裁判全文】
臺灣臺北地方法院刑事判決               99年度訴字第616號
公  訴  人  臺灣臺北地方法院檢察署檢察官
被      告  甲○○
上列被告因毒品危害防制條例案件，經檢察官提起公訴（九十九
九十九年度毒偵字第五二八號），被告於準備程序中就被訴事實
為有罪之陳述，經本院合議庭裁定改依簡式審判程序審理後，判
決如下：
    主  文
甲○○施用第一級毒品，累犯，處有期徒刑捌月；又施用第二級
毒品，累犯，處有期徒刑肆月。應執行有期徒刑拾月。
    事  實
一、甲○○前因施用毒品案件，經臺灣桃園地方法院以91年度毒
    聲字第1597號裁定送觀察、勒戒後，認有繼續施用毒品傾向
    ，再經同法院以91年度毒聲字第3379號裁定令入戒治處所施
    以強制戒治，嗣經停止戒治與撤銷停止戒治，再入戒治處所
    施以強制戒治，迄民國93年10月24日強制戒治期滿執行完畢
    ，並於翌日出所，且由臺灣桃園地方法院檢察署檢察官以93
    年度戒毒偵字第340號為不起訴處分確定；又因施用毒品案
    件，先後經臺灣桃園地方法院以96年度訴緝字第133號判決
    、96年度審訴字第1188號判決判處有期徒刑4月又15日及10
    月確定；因其另犯偽造文書罪，經同法院以96年度審訴字第
    1205號判決判處有期徒刑9月，並減刑為有期徒刑4月又15日
    確定；上述3罪乃合併定應執行刑為有期徒刑1年5月；又其
    前犯搶奪罪及偽造文書罪，經台灣高等法院以93年度上訴字
    第3189號判決判處有期徒刑8月、3月確定，經減刑並定應執
    行刑為有期徒刑5月；上述各罪經接續執行，已於98年4月11
    日假釋付保護管束期滿，假釋未被撤銷，徒刑即視為執行完
    畢。詎其猶不知悔改，竟基於施用第一級毒品之犯意，於98
    年12月7日凌晨0時許，在臺北縣新店市○○路某友人住處內
    ，將海洛因摻入香菸內點燃吸食之方式，施用第一級毒品海
    洛因1次；另基於施用第二級毒品甲基安非他命之犯意，於
    同日凌晨0時許，在上址友人住處內，以點火燒烤之方式，
    施用第二級毒品甲基安非他命1次。嗣甲○○因另案遭通緝
    而為警於98年12月9日下午3時30分許，在臺北縣新店市○○
    ○路46巷37弄39號2樓內查獲，經其同意採集尿液送驗後，
    始悉上情。
二、案經臺北縣政府警察局新店分局報告臺灣臺北地方法院檢察
    署偵查起訴，甲○○於準備程序進行中，就被訴事實為為有
    罪之陳述後，經本院合議庭裁定改由受命法官獨任進行簡式
    審判程序。
    理  由
一、前揭事實，業據被告甲○○迭於偵查中檢察官訊問時、本院
    準備程序、審理時均坦承不諱（見臺灣臺北地方法院檢察署
    99年度毒偵字第528號偵查卷第73頁至第74頁、本院卷第72
    頁至第77頁）；且被告為警查獲後所採集之尿液，分別呈甲
    基安非他命、嗎啡、可待因陽性反應，有99年1月20日臺灣
    檢驗科技股份有限公司濫用藥物檢驗報告1紙、臺北縣政府
    、臺北縣政府警察局新店分局偵辦毒品危害防制條例案被移
    送者姓名及代碼對照表附卷可稽（見同上偵查卷第17頁至第
    19頁），堪信被告自白與事實相符。又被告前因施用毒品案
    件，而有如前揭犯罪事實欄所載經送觀察勒戒、強制戒治及
    執行完畢釋放之紀錄，有臺灣高等法院被告前案紀錄表（見
    本院卷第4頁至第18頁）在卷可按，是被告業於強制戒治處
    分執行完畢後5年內再犯毒品危害防制條例第10條之罪，是
    其本件上開施用第一級毒品、第二級毒品犯行，依毒品危害
    防制條例第23條第2項規定，自應依法追訴審判。綜上所述
    ，本件事證明確，被告犯行堪以認定，應依法論科。
二、核被告所為，係犯毒品危害防制條例第10條第1 項、第2 項
    之施用第一級毒品罪及施用第二級毒品罪。被告施用第一級
    毒品海洛因及第二級毒品甲基安非他命前、後持有第一級、
    第二級毒品之低度行為，均為施用之高度行為所吸收，不另
    論罪。又被告上開2次施用毒品之犯行，犯意個別，行為互
    異，應予分論併罰。另被告前有如事實欄所載之論罪科刑及
    執行完畢之紀錄，有臺灣高等法院被告前案紀錄表（見本院
    卷第4頁至第18頁）附卷可參，其受徒刑之執行完畢，5年以
    內故意再犯本案有期徒刑以上之各罪，均係累犯，皆應依刑
    法第47條第1項規定加重其刑。爰審酌被告正直青壯之年，
    不思上進，沾染施用毒品之惡習，且前已因施用毒品案件，
    經觀察勒戒、強制戒治後，仍未能把握自新機會徹底戒除施
    用毒品之惡習，再於本案施用足以導致人體機能發生依賴性
    、成癮性及抗藥性等障礙之第一級毒品海洛因及第二級毒品
    甲基安非他命，戕害自身健康，漠視法令禁制，惟尚能坦承
    犯行，暨其犯罪手段、施用毒品之次數等一切情狀，分別量
    處如主文所示之刑，並定其應執行刑，以示懲儆。
據上論斷，應依刑事訴訟法第273 條之1 第1 項、第299 條第1
項前段，毒品危害防制條例第10條第1項、第2項，刑法第11 條
前段、第47條第1項、第51條第5款，判決如主文。
本案經檢察官蔡偉逸到庭執行職務。
中    華    民    國    99    年    7     月    30    日
                  刑事第五庭    法  官  鄭昱仁
上正本證明與原本無異。
如不服本判決應於收受送達後10日內向本院提出上訴書狀，並應
敘述具體理由；其未敘述上訴理由者，應於上訴期間屆滿後20日
內向本院補提理由書（均須按他造當事人之人數附繕本）「切勿
逕送上級法院」。
                                書記官  宋德華
中    華    民    國    99    年    8     月    2     日
附錄本案論罪科刑法條：
毒品危害防制條例第10條
施用第一級毒品者，處 6 月以上 5 年以下有期徒刑。
施用第二級毒品者，處 3 年以下有期徒刑。

司法院資訊處製作；財團法人民間司法改革基金會備份。
